# 关于税费退回

提问人：709046552 时间：2020-12-02 15:33:03
陈版，本年根据税务局规定退回之前月份缴纳的文化事业建设费，收到退税计入其他收益还是红冲之前的处理呢

回答人：chenyiwei
如果是依据税法规定，直接从税务局收到返还的税款，而不是当地财政的“土政策”给予优惠，则收到返还的款项时应冲减收到当期的“税金及附加”，不属于政府补助。

提问人：709046552 时间：2020-12-04 15:33:09
陈版，那政府补助里所讲的税收返还指的是什么

回答人：chenyiwei
除了增值税以外，其他税收返还计入政府补助的情况基本不存在。